臺灣花蓮地方法院刑事判決　　　　　　　　　　　　　九十二年度訴字第一九九號
　　公　訴　人　臺灣花蓮地方法院檢察署檢察官
　　被　　　告　甲○○
　　　　　　　　乙○○
右列被告因違反槍砲彈藥刀械管制條例案件，經檢察官提起公訴 (九十二年度偵字五
七三第號)，本院判決如左：
    主  文
甲○○、乙○○共同未經許可，持有其他可發射子彈具有殺傷力之槍枝。甲○○處有
期徒刑壹年月，併科罰金新臺幣貳萬元，罰金部分如易服勞役，以新臺幣玖佰元折
算壹日。乙○○處有期徒刑壹年貳月，併科罰金新臺幣壹萬伍仟元，罰金部分如易服
勞役，以新臺幣玖佰元折算壹日。扣案之仿ＳＭＩＴＨ＆ＷＥＳＳＯＮ廠轉輪手槍壹
支（槍枝管制編號0000000000號）沒收。
    事  實
一、甲○○前因違反麻醉藥品管理條例、藥事法等案件，經法院定應執行有期徒刑七
    年五月，而於民國八十九年三月十四日縮短刑期假釋出獄。詎其明知可發射子彈
    具有殺傷力之改造手槍屬於違禁物，未經許可，不得持有，竟仍於九十一年三月
    中旬某日下午某時，在其停放於花蓮縣不詳地點之車號ＦＦ—六五三二號自用小
    客車上，收受丁○○（本院審理中）交付之仿ＳＭＩＴＨ＆ＷＥＳＳＯＮ廠轉輪
    手槍一支（槍枝管制編號0000000000號），而非法持有之，並另收受
    丁○○所交付無法擊發之玩具槍金屬空彈殼四顆。甲○○收受槍枝後，遂將上開
    改造槍枝攜回位於花蓮縣花蓮市○○街一四五號之租屋處，並交付同住之乙○○
    ，詎乙○○明知可發射子彈具有殺傷力之改造手槍屬於違禁物，卻仍予收受而非
    法持有。嗣經警於九十一年四月十日持搜索票搜索上開處所而查獲，並扣得改造
    左輪手槍一支與玩具槍金屬空彈殼四顆。
二、案經花蓮縣警察局花蓮分局報請臺灣花蓮地方法院檢察署檢察官偵查起訴。
    理  由
一、訊據被告甲○○固不否認曾持有前述手槍，惟辯稱：其以為該槍枝是玩具槍，不
    知可以擊發，是要買給小孩玩的云云。而被告乙○○則矢口否認有前開犯行，辯
 稱：伊雖與被告甲○○同住，但不知其將槍枝藏於住處，亦從未碰觸過或持有該
    槍枝，直到警察搜索時才知道槍枝擺在家中云云。惟查：
  (一)扣案槍枝（槍枝管制編號0000000000號）經鑑驗結果，認係仿ＳＭＩ
    ＴＨ＆ＷＥＳＳＯＮ廠轉輪手槍製造之塑膠玩具手槍，槍枝性能良好，經實際裝
    填適用子彈，試射結果測得其彈頭之發射速度為三六一公尺／秒，已具擊發子彈
    之功能而有殺傷力，此有內政部警政署刑事警察局九十一年五月八日刑鑑字第０
    九一００八五五四一號槍彈鑑定書、九十二年十二月八日刑鑑字第０九二０二二
    七八０四號函附卷可稽。而被告甲○○於警訊時自承係後來發現沒有火藥，無法
    擊發（警訊卷第三頁），且係因試射過後才知無法擊發（本院九十二年九月三十
    日筆錄）。則被告甲○○於收受槍枝時，如確已明知該槍枝無法擊發而僅為玩具
    手槍，則其何須加以試射；復觀之扣案空彈殼，與一般玩具手槍填充子彈之外型
    迥異，更係以金屬製成，依據一般常情，斷無認定與該子彈同時收受之扣案槍枝
    僅為玩具手槍之可能。顯見被告甲○○於收受扣案槍枝時，應已知悉扣案槍枝可
    擊發而具備殺傷力，僅試射後，因缺乏底火而無法擊發。其所為辯解，違背常情
    ，應屬卸責之詞，不足採信。
  (二)證人戊○○於本院九十三年三月四日審判期日，經檢察官行交互詰問時證稱：「
    （是否在警訊中說你問被告乙○○，被告丁○○是否有東西放在你這裡，被告乙○○就把槍枝拿出來給你看？）當時槍就是放在桌上，被告乙○○就說就是這個
    」等語。再經本院訊問後證稱：「（是否到他住處說有看到槍？）是」、「（被
    告乙○○當時在何處？）我們在客廳聊天，當時槍枝是放在客廳桌上」、「（你
    們是否有聊到那枝槍？）沒有，我是當時想到被告丁○○告訴我有把東西拿到這
    裡，我就問是什麼東西，然後被告乙○○就指著槍說就是桌上這個」。而被告甲○○於檢察官訊問時亦稱：「乙○○有何我一起把玩過」等語（偵查卷第四三頁
    ）。是由上開證詞可知，被告乙○○應亦曾持有扣案槍枝，且其於偵訊時復自承
    有試射過，但都射不出來等語（偵查卷第四三頁），亦足徵其知悉扣案槍枝並非
    單純之玩具手槍，而具有殺傷力。其事後否認前詞，顯與事實不符，而被告甲○○於本院審理時更異其供述，亦屬迴護之詞，當不足採。
  (三)綜上，本案事證明確，被告未經許可共同持有具殺傷力之槍枝犯行已堪認定，應
    予依法論科。
二、查扣案槍枝為可發射子彈而具有殺傷力之槍枝，業經鑑定屬實，此有前開函文及
    鑑定書可證，為槍砲彈藥刀械管制條例第四條第一項第一款所指其他可發射子彈
    具有殺傷力之槍枝。核被告所為，係犯槍砲彈藥刀械管制條例地十一條第四項之
    罪。其自九十一年三月中旬某日起至同年四月十日十六時許遭搜索時為止，未經
    許可持有手槍，為繼續犯，屬單純一罪。而被告二人具有犯意聯絡及行為分擔，
    為共同正犯。爰審酌被告甲○○、乙○○素行均屬不佳，且犯罪後態度不良，惟
    其未經許可持有手槍時間尚非長久，亦未持槍再為其他犯罪，以及其犯罪之目的
    、動機、手段、行為分擔等一切情狀，分別量處如主文所示之刑，並就罰金部分
    諭知易服勞役之折算標準。扣案之仿ＳＭＩＴＨ＆ＷＥＳＳＯＮ廠轉輪手槍一支
    （槍枝管制編號0000000000號），係屬違禁物，應依刑法第三十八條
    第一項第一款規定沒收；至扣案之玩具槍金屬空彈殼四顆，經鑑定結果認為不具
    殺傷力，既非違禁物，又非被告供犯罪所用或犯罪所得之物，不另宣告沒收。
據上論結，應依刑事訴訟法第二百九十九條第一項前段，槍砲彈藥刀械管制條例第十
一條第四項，刑法第十一條前段、第二十八條、第三十八條第一項第一款、第四十二
條第二項，罰金罰鍰提高標準條例第二條，判決如主文。
本案經檢察官丙○○到庭執行職務。
中      華      民      國    九十三    年      三      月     十八     日
                              臺灣花蓮地方法院刑事第一庭
                                  審判長法官  賴  淳  良
                                        法官  俞  秀  美
                                        法官  余  明  賢
右正本證明與原本無異。
如對本判決不服，應於送達後十日內，向本院提出上訴狀。（應抄附繕本）
                                  法院書記官
中      華      民      國    九十三    年      三      月    二十二    日
附錄本判決論罪之法律條文：
槍砲彈藥刀械管制條例第十一條第四項：
未經許可，持有、寄藏或意圖販賣而陳列第一項所列槍砲者，處一年以上七年以下有
期徒刑，併科新臺幣七百萬元以下罰金。
